【裁判字號】    99,上訴,717
【裁判日期】    990603
【裁判案由】    違反槍砲彈藥刀械管制條例
【裁判全文】
臺灣高等法院臺中分院刑事判決         99年度上訴字第717號
上  訴  人
即  被  告  戊○○
選任辯護人  黃仕勳律師
上列上訴人因違反槍砲彈藥刀械管制條例案件，不服臺灣南投地
方法院98年度訴字第308號中華民國99年3月3日第一審判決(起訴
案號：臺灣南投地方法院檢察署98年度偵字第1727號)，提起上
訴，本院判決如下：
    主  文
上訴駁回。
    犯罪事實
一、戊○○明知可發射子彈具有殺傷力之槍枝，及可供該槍枝使
    用具有殺傷力之子彈，分別係槍砲彈藥刀械管制條例所列管
    之槍枝及彈藥，非經主管機關許可，均不得持有。竟基於未
    經許可持有可發射子彈具有殺傷力之改造手槍及具有殺傷力
    之制式子彈之犯意，於不詳時間，以不詳方式，取得可發射
    子彈具有殺傷力之仿BERETTA廠92FS型半自動手槍之改造手
    槍1支(含彈匣1個，槍枝管制編號：0000000000號)及口徑
    9mm制式子彈6顆，而未經許可持有之。嗣於民國(下同)98年
    4月2日晚間某時，因在彰化縣北斗鎮○○路525號開設豪亮
    洗車場之乙○○邀約戊○○，欲前往位於南投縣草屯鎮○○
    路116巷2弄20號綽號「阿偉」之不詳真實姓名友人處洽談事
    情，雙方先約在位於彰化縣員林鎮之闔家歡KTV店碰面，戊○○唯恐有不時之需，乃將上開槍、彈放置於咖啡色背包內
    隨身攜帶，並與不知情之友人甲○○一同前往該KTV店，乙○○亦邀同不知情之洗車場員工丙○○、丁○○同往，由丙○○駕駛車牌號碼ZT-8168號自用小客車(登記車主廖美惠)
    ，附載乙○○、丁○○2人前往該KTV店，雙方碰面後，戊○○攜帶上開放有槍、彈之咖啡色背包與甲○○一同坐上前揭
    自用小客車後座右、中側位置，與坐在副駕駛座之乙○○、
    左後乘客座之丁○○共5人，於同日21時左右，抵達位於南
    投縣草屯鎮○○路118號之對面空地後，戊○○與乙○○一
    同下車前往上開綽號「阿偉」之友人住處洽談事情，戊○○
    於下車之際，將上開放有槍、彈之咖啡色背包藏放在前揭自
    用小客車之右後乘客座之前方座椅下方處。嗣於98年4月3日
    凌晨1時左右，警方執行巡邏勤務行經上址對面空地，發現
    停放在該處之前揭自用小客車甚為可疑而上前盤查，且經該
    車駕駛人丙○○同意後搜索該車，當場扣得上開改造手槍1
    支及制式子彈6顆，並循線查悉上情。
二、案經南投縣政府警察局草屯分局報告臺灣南投地方法院檢察
    署檢察官偵查起訴。
    理  由
壹、證據能力部分：
一、證人甲○○、乙○○、丁○○、丙○○於警詢中之陳述，與
    其等於原審及本院審理中之陳述，經核並無不符之處，即無
    刑事訴訟法第159條之2所定之傳聞法則例外之適用，且上訴
    人即被告(下稱被告)戊○○之辯護人亦指稱證人甲○○、乙○○、丁○○、丙○○於警詢中之陳述屬審判外之陳述，而
    無證據能力，故證人甲○○、乙○○、丁○○、丙○○於警
    詢中之陳述，並無證據能力。
二、再按被告以外之人於審判外之陳述，雖不符刑事訴訟法第
    159條之1至同條之4之規定，而經當事人於審判程序同意作
    為證據，法院審酌該言詞陳述或書面陳述作成時之情況，認
    為適當者，亦得為證據；當事人、代理人或辯護人於法院調
    查證據時，知有第159條第1項不得為證據之情形，而未於言
    詞辯論終結前聲明異議者，視為有前項之同意，同法第159
    條之5定有明文。立法意旨在於傳聞證據未經當事人之反對
    詰問予以核實，原則上先予排除。惟若當事人已放棄反對詰
    問權，於審判程序中表明同意該等傳聞證據可作為證據；或
    於言詞辯論終結前未聲明異議，基於尊重當事人對傳聞證據
    之處分權，及證據資料愈豐富，愈有助於真實發見之理念，
    且強化言詞辯論主義，使訴訟程序得以順暢進行，上開傳聞
    證據亦均具有證據能力。本件其餘在下列判決理由中所載被
    告以外之人於審判外所為陳述經援引為證據者(包括各項書
    證)，因檢察官與被告、辯護人於本院辯論終結前，對於證
    據能力均不爭執，本院審酌各該證據作成時之狀態，也認無
    不法取供之情形，與待證事實具有關聯性等情況，認為適當
    ，應認得為本案之證據，故亦均有證據能力。
貳、實體部分：
一、訊據被告戊○○矢口否認有何上開犯行，辯稱：扣案之槍、
    彈是甲○○帶上車，因案發當天其到甲○○家，甲○○表示
    想跟其出去，遂與其一起前往位於彰化縣員林鎮之全家福
    KTV店與乙○○碰面，上車前，乙○○問其有無帶槍，其回
    答沒有，甲○○表示他有槍，乙○○就叫甲○○回去拿槍，
    當時其已坐上車，其坐在後座中間位置，甲○○回來後上車
    坐在後座最右邊位置，扣案之槍、彈是甲○○帶上車。其與
    乙○○下車後數小時期間，甲○○坐在副駕駛座後方位置，
    本案不無甲○○為躲避警方查緝而於警方靠近時，於倉促之
    間隨手將扣案之槍、彈藏放在其座位下背包內，且丁○○與
    丙○○於原審審理時均證稱甲○○於警詢時曾主動唆使彼等
    2人供稱扣案之背包及槍、彈為其所有，亦可佐證甲○○確
    有可能將扣案之槍、彈栽贓予其。況其若有攜帶扣案之槍、
    彈防身，實無可能將之放在車上，而置自己於不可預測之風
    險中云云。經查：
(一)警方於98年4月3日凌晨1時左右，在位於南投縣草屯鎮○○
    路118號對面空地，經證人丙○○同意後，搜索證人丙○○
    所駕駛並停放在該處之車牌號碼ZT-8168號自用小客車，並
    在該車之右後乘客座之前方座椅下方處查獲1只咖啡色背包
    ，且該背包內裝有1支手槍(含彈匣1個，槍枝管制編號：
    0000000000號)及6顆子彈等情，有搜索同意書、搜索、扣押
    筆錄及扣押物品清冊各1份，及查獲現場照片6張在卷可稽(
    見偵查卷第21至24頁、第37 至39頁)。而上開扣案之槍枝及
    子彈經送內政部警政署刑事警察局以檢視法、性能檢驗法、
    試射法鑑驗結果認為：(1)送鑑手槍1支(槍枝管制編號：
    0000000000號)，認係改造手槍，由仿BERETTA廠92FS型半自
    動手槍製造之槍枝，換裝土造金屬槍管而成，擊發功能正常
    ，可供擊發適用子彈使用，認具殺傷力；(2)送鑑子彈6顆，
    認均係口徑9mm制式子彈，採樣2顆試射，可擊發，認均具殺
    傷力等情，有內政部警政署刑事警察局98年5月5日刑鑑字第
    0980048064號鑑驗書1份在卷可稽(見偵查卷第127至128頁)
    。
(二)被告戊○○確有案發當晚受友人乙○○邀約前往位於南投縣
    草屯鎮之綽號「阿偉」之友人處洽談事情，雙方約在彰化縣
    員林鎮之闔家歡KTV店碰面，且與其友人甲○○同搭丙○○
    所駕駛並附載乙○○、丁○○之車牌號碼ZT-8168號自用小
    客車，乙○○坐副駕駛座，丁○○坐駕駛座後方座位，甲○○坐後座中間，被告坐後座右側位置，被告於上車時並攜帶
    上開放有槍、彈之咖啡色背包等情，業據：
  證人丁○○於檢察官偵訊時具結證稱：案發當天其在北斗的
    KTV店外面，乙○○的洗車廠在KTV店對面，乙○○說要到草
    屯談事情，要其一起去，其就一起去了，戊○○在員林上車
    時，其有看到他背1個咖啡色包包，就是在車上找到的這個
    ，包包裡面查獲的槍、彈是戊○○的，事前其不知道戊○○
    放在車上包包裏有1把槍跟子彈。而其在車上係坐在駕駛座
    正後方，戊○○坐在後座的最右邊，其不認識戊○○等語(
    見偵查卷第49至51頁)；於原審審理時具結證稱：案發當天
    其跟乙○○坐丙○○開的車，從北斗出發要到草屯談事情，
    乙○○坐副駕駛座，其坐在駕駛座後面，之後戊○○跟甲○○在員林上車，戊○○與甲○○從副駕駛座後面車門上車，
    好像有帶1個包包，後來車子到富昌路時，乙○○與戊○○
    有下車一段時間，那段時間其與丙○○、甲○○就坐在車上
    發呆，丙○○坐在駕駛座，其一樣坐在駕駛座後面，甲○○
    坐在副駕駛座後面，後來警察盤查時在副駕駛座底下發現，
    其跟警察說其有瞄到戊○○背一個包包上車，因為其坐在駕
    駛座後面，其有看到戊○○背包包上車，戊○○與甲○○從
    副駕駛座後面車門上車，其看到甲○○開車門上車，當時甲○○手上沒有拿東西，其有看到戊○○背著包包上車。其在
    警察局製作筆錄的時候，有跟警方說在戊○○上車的時候有
    看到戊○○背1個包包，就是本件扣案的咖啡色包包等語(見
    原審卷第81至93頁)；於本院審理中證稱：其在員林閤家歡
    KTV時，有瞄到被告戊○○背1個包包上車，但其不知道甲○○在做什麼，他就跟著上車。其坐在車子裡面的正駕駛座後
    面，右前座是乙○○，駕駛是丙○○。在派出所其有說有看
    到戊○○有背那個包包等語(見本院卷第58至59頁)。
  證人丙○○於檢察官偵查中證稱：其案發當晚幫乙○○開車
    ，乙○○坐右前座，其在載甲○○與戊○○時，好像是戊○○將為警查獲之咖啡色包包帶上車等語(見偵查卷第48至50
    頁)；於原審審理時具結證稱：案發當天其開車從北斗出發
    ，載乙○○、丁○○，去員林載戊○○、甲○○，乙○○坐
    在副駕駛座，丁○○坐在駕駛座後面，當天其是第一次見到
    甲○○，之前其見過戊○○幾次面，但不熟，甲○○是跟戊○○一起來，據其所知乙○○只有當天見過甲○○，甲○○
    應該不認識乙○○等語(見原審卷第95至98頁)。
  證人乙○○於檢察官偵查中證稱：當日晚上其與丁○○、丙○○從其北斗鎮○○路525號之豪亮洗車場出發，丙○○開
    車，其坐副駕駛座，丁○○坐駕駛座後面，其等到員林鎮闔
    家歡KTV載戊○○與甲○○，戊○○上車就坐其後面，甲○○坐後排座位中間位置，再開到草屯鎮南開技術學院附近，
    其跟戊○○就下車去找其朋友「阿偉」，問有何工作可以作
    ，其與丁○○、丙○○上車時，並未帶1個咖啡色包包，平
    時該車上也沒有這個包包等語(見偵查卷第97至98頁)；於原
    審審理時具結證稱：案發當天其跟丁○○、丙○○從北斗出
    發，丙○○坐駕駛座，其坐副駕駛座，丁○○坐駕駛座後面
    ，從北斗出發時沒有人帶東西或咖啡色包包上車，戊○○與
    甲○○在員林上車，戊○○坐在其後面，甲○○坐在後座中
    間位置，其不認識甲○○，甲○○是戊○○的朋友，跟戊○○一起上車，其想說他是戊○○的朋友，就沒有多問，到富
    昌路時，戊○○跟其一起下車等語(見原審卷第73至76頁)。
  證人甲○○於檢察官偵查時具結證稱：被告戊○○在員林網
    咖遇到其，他說要跟人家拿錢，要其跟他一起去，其就跟戊○○一起到員林閤家歡，其到的時候丙○○開的車就在那裡
    了，所以其跟戊○○就上車了，當時車上有5個人，其坐在
    後座中間，戊○○坐在後座最右邊，車上查獲的咖啡色包包
    是戊○○的，其跟他在一起時，他本來放在機車置物箱，要
    上車時，他帶上車並放在車上，在包包裡面查獲1把改造手
    槍及6顆子彈是戊○○的，事前其不知道戊○○放在車上包
    包裏有一把槍跟子彈等語(見偵查卷第49至50頁)；於本院審
    理中證稱：其於案發當晚與被告一起至彰化縣員林鎮閤家歡
    KTV跟其他證人會合，會合之後其有借被告之機車回家一下
    ，而當其要借被告之機車回家時，被告從機車的置物箱拿出
    包包，回來上車之後，咖啡色包包就已經在車上，包包原本
    是放在被告自己的機車，因為其看到的情形是這樣，所以在
    檢察官那邊其確實有說包包是被告的。其再回到KTV時，機
    車就放在KTV ，其等就坐小客車。車子是由丙○○開的。其
    上車時是坐在後座的中間，開車的人是丙○○，右前座是乙○○，其左手邊是丁○○，右手邊是戊○○，包包是放在戊○○的座位腳踏板處。其是第二個上車的人，戊○○在其後
    面上車的。到草屯之後，被告戊○○下車的時候，並沒有將
    包包託給其等保管，就把包包放在腳下。在停車現場警察臨
    檢發現扣案槍彈時，警察就有問包包是何人的。其與丁○○
    、丙○○就說是被告的，丙○○他一開始說「包包不是我的
    」，又說是另一個朋友戊○○帶上車的。當時警察問話時，
    先問丁○○，丁○○就已經說是戊○○的，其被帶到警察局
    時，並沒有叫丁○○、丙○○講說槍彈是何人的等語(見本
    院卷第52頁背面至54頁)。
  經核證人丁○○、丙○○、甲○○於檢察官偵訊，證人丁○○於原審、證人丁○○、甲○○於本院審理時具結證述內容
    可知，被告確有攜帶內裝本件扣案槍彈之咖啡色包包上車之
    情事。且關於當天證人乙○○、丙○○、甲○○、丁○○及
    被告戊○○等5人在車上乘坐位置，被告係坐在後座右側，
    證人甲○○係坐在後座中央，證人丁○○坐在後座左側，證
    人許家盛坐在副駕駛座等情，證人丙○○、乙○○、甲○○
    、丁○○等之具結證述內容互核一致。再參以被告戊○○於
    原審審理時供稱：其跟證人丁○○、丙○○、乙○○之間沒
    有不愉快的事情等語(見原審卷第154頁)，是以，上開證人
    所為之上開證詞應堪採信。
(三)被告戊○○雖辯稱：上車前，乙○○問其有無帶槍，其回答
    沒有，甲○○表示有槍，乙○○就叫甲○○回去拿槍，扣案
    之槍、彈是甲○○帶上車。且丁○○與丙○○於原審審理時
    均證稱甲○○於警詢時曾主動唆使渠等二人供稱扣案之背包
    及槍、彈是被告所有，亦可佐證甲○○確有可能將扣案槍、
    彈栽贓予被告云云。經查：
  證人丁○○於原審審理時固證稱：「(你在警察局時有明確指
    出是戊○○帶的？)那是甲○○說是戊○○帶的。(甲○○是
    什麼時候這樣說的？)在中正派出所那裡甲○○說的。(他是
    先跟你們講好還是跟警察這樣說的？)他跟警察說的。(他跟
    警察講說槍枝是戊○○的？)是的。(為什麼你也說是槍是戊○○的？)因為甲○○叫我這樣說，甲○○告訴我們3個人說
    等一下就說槍是戊○○的。...我跟警察說我不確定這是戊○○的。...(為什麼檢察官繼續問你在包包裡面查獲改造手
    槍及子彈，你說是戊○○的？) 因為甲○○在警察局裡叫我
    說那個槍枝跟子彈是戊○○的。...(你剛剛說甲○○在警察
    局時跟你們說槍是戊○○？) 甲○○跟警方說的，他說這把
    槍是戊○○的，後來換我被警察詢問的時候，他坐在我的旁
    邊小聲的跟我說槍枝是戊○○的，當時我也認為槍是戊○○
    跟甲○○他們兩個人其中一個人的。...甲○○就叫我這樣
    跟警方說。」云云(見原審卷第83至93頁)；證人丙○○於原
    審審理時亦證稱：「(你在檢察官面前說過在員林的時候有
    看到戊○○帶壹個包包上車？)那是甲○○說那個包包是戊○○的。...(你剛剛說甲○○說包包是戊○○的，這句話是
    在何處說的)？甲○○在製作筆錄時跟警察說的。有，他在
    警察局等著要做筆錄的時候好像有叫我說東西是戊○○的。
    (當時丁○○人在何處？)好像坐在我旁邊。(甲○○是跟你
    們兩個人說還是只有跟你一個人說？) 當時我們三個人坐在
    一起，甲○○就對著我們兩個人這樣說，我說東西我也不知
    道是誰帶來的，甲○○不能叫我這樣直接說戊○○。(你在
    檢察官那裡製作偵訊筆錄時有無說東西是誰的？) 我有說甲○○說是戊○○的。」」云云(見原審卷第100、102至103頁
    )，於本院審理中又證稱：「我跟警察說是甲○○說是戊○○的。」云云(見本院卷第60頁)。觀諸上開證人丁○○與丙○○之證述內容，係謂其等之前所為咖啡色背包係被告戊○○帶上車之供詞，係受證人甲○○之要求而為，然證人甲○○與本院審理中，業已堅詞否認有要求證人丁○○、丙○○
    講說槍彈係何人的，在警察問話時丁○○已經說槍彈是被告
    的等語(見本院卷第53頁背面至54頁)，且查案發當晚係證人
    乙○○打電話給被告，邀被告一起去草屯找「阿偉」，並沒
    有要被告多帶人手，證人丁○○與丙○○2人均係證人乙○○洗車場之員工，其2人與其均不認識證人甲○○，證人甲○○係被告戊○○之友人，跟被告戊○○一起上車等情，業
    經證人乙○○證述明確(見原審卷第74至75頁、第79頁)；證
    人丁○○於原審亦證稱其不認識被告戊○○與證人甲○○(
    見原審卷第83頁)，是以證人丁○○與丙○○2人與被告戊○○、證人甲○○均不認識，與其等間自無任何利害關係，又
    豈有可能僅因證人甲○○要求其等指稱槍彈係被告所有，未
    給予任何好處，即輕率予以配合？
  況且，關於證人甲○○在員林時是否馬上上車？上車前證人
    乙○○有無跟證人甲○○談話一節，證人丁○○證稱：「(
    到員林的時候，戊○○、甲○○是馬上上車還是有停留一下
    ？)馬上上車。」(見原審卷第82頁)，又稱：「(在員林的時
    候，甲○○上車之前有無先離開一下再上車？)有，他有離
    開一下子。」(見原審卷第88頁)；再證稱：「(甲○○在上
    車之前，乙○○有無跟甲○○講話？)沒有。」，復稱：「(
    甲○○跟戊○○在上車之前，乙○○有無跟他們2個人講話
    ？)有。」(見原審卷第88至89頁)，其證述顯然相互矛盾。
    又關於證人乙○○究在車上或下車與證人甲○○談話一節，
    證人丁○○證稱乙○○沒有下車，只是搖下車窗講話而已(
    見原審卷第89頁)，與證人丙○○證稱證人乙○○下車跟甲○○談話(見原審卷第95、99頁)，顯然有所不同。再者，關
    於證人甲○○於警局要求證人丁○○與丙○○指證扣案之槍
    彈為被告所有之過程，證人丁○○證稱甲○○坐在其旁邊，
    小聲說槍枝是戊○○的，當時與丙○○有一段距離，沒有看
    到甲○○跟丙○○說槍枝是戊○○的，當時他們兩個人沒有
    講話等情(見原審卷第91至92頁)，與證人丙○○證稱其跟丁○○、甲○○坐在一起，甲○○對著其跟丁○○說東西是戊○○的等情(見原審卷第103頁)，亦有所歧異，是證人丁○○、丙○○上開證詞，自難採為對被告有利認定之根據。
  此外，證人乙○○於本院審理中證稱：「(98年4月2日晚上
    ，在彰化縣員林鎮閤家歡KTV門口，你有沒有詢問被告什麼
    事情？)沒有。(被告說你有問他「是否有帶槍？」)沒有這
    回事。(是否知道甲○○在閤家歡KTV時，有離開現場一段時
    間嗎？)應該是沒有。...(被告說，你有跟戊○○講，希望
    他將本案持有槍彈的事情，就認下來？)沒有，我沒有這樣
    說。」等語(見本院卷第55頁背面至56頁)，證人丁○○於原
    審亦證稱：「(當天在員林戊○○、甲○○要上車的時候，
    乙○○有無問他們有無帶槍？)沒有。」等語(見原審卷第91
    至92頁)，是本件除被告戊○○之片面供述外，並無其他證
    據可佐證其所指在上車前，證人乙○○問其有無帶槍，扣案
    之槍彈是甲○○帶上車等情屬實，其辯解無從憑採。
(四)綜上所述，本院認被告戊○○所辯前詞，尚難採信。末以辯
    護人雖指稱：手槍是很私密的東西，一般手槍應該是隨身攜
    帶，不會隨便放或請別人保管，如果本件被告戊○○真有攜
    帶扣案槍彈要防身用，理應隨身攜帶而非隨意放在車上等語
    ，然查本件扣案之槍彈既係放置在咖啡色背包內，自外觀上
    本難以察覺，此觀證人乙○○、丙○○、丁○○等人均不知
    包包內藏放有槍彈等情自明，而被告將背包放在副駕駛座後
    側座位下方，若非經警查獲，本即不易遭他人發現，且其隨
    證人乙○○找友人「阿偉」之目的既在談論事情，非在尋釁
    ，自無隨身攜帶槍彈之必要，故辯護人此部分所指尚非有理
    。另原審將扣案之背包、槍枝送驗結果，並未發現有可資比
    對之指紋，此有內政部警政署刑事警察局98年11月16日刑紋
    字第0980157034號鑑驗書1紙在卷可查(見原審卷第115頁)，
    ，顯見其上未採得被告之指紋，亦未採得其他任何人之指紋
    ，故此鑑定結果，雖無從採為不利被告認定之證據，然亦不
    能據以反證證明被告並未持有扣案之槍彈。從而，本案事證
    已明，被告犯行堪以認定，應依法論科。
二、核被告戊○○未經許可持有可發射子彈具有殺傷力之改造手
    槍及制式子彈，所為係犯槍砲彈藥刀械管制條例第8條第4項
    之未經許可持有可發射子彈具有殺傷力之改造手槍罪、同條
    例第12條第4項之未經許可持有子彈罪。又被告以一行為同
    時觸犯上開未經許可持有可發射子彈具有殺傷力之改造手槍
    罪及未經許可持有子彈罪二罪名，為想像競合犯，應從一重
    之未經許可持有可發射子彈具有殺傷力之改造手槍罪處斷。
    原審認被告罪證明確，依槍砲彈藥刀械管制條例第8條第4項
    、第12條第4項，刑法第11條前段、第55條之規定，審酌被
    告非法持有可發射子彈具有殺傷力之改造手槍及制式子彈，
    已對社會治安潛藏高度危險，惡性非輕，及所持有改造手槍
    1支及制式子彈6顆等一切情狀，量處有期徒刑3年6月，併科
    罰金新臺幣10萬元，及諭知罰金易服勞役之折算標準。核其
    認事用法均無違誤，量刑亦稱妥適。被告上訴意旨仍執前詞
    否認犯罪，指摘原判決不當，經核並無理由，應予駁回。
三、至扣案可擊發適用子彈具有殺傷力之仿BERETTA廠92FS型半
    自動手槍製造之改造手槍1支（含彈匣1個，槍枝管制編號：
    000000000號），係違禁物，不問何人所有，依刑法第38條
    第1項第1款之規定宣告沒收。另扣案之口徑9mm之制式子彈6
    顆，除其中2顆已因鑑驗時試射而失其違禁物之性質，無庸
    為沒收之諭知外，其餘4顆制式子彈，均屬違禁物，亦應依
    刑法第38條第1項第1款之規定宣告沒收。另扣案之咖啡色背
    包1只，固係被告所用供裝藏槍彈之物，但並非違禁物，且
    因被告否認為其所有，復無其他證據足證係被告所有，故不
    予宣告沒收，附此敘明。
據上論斷，應依刑事訴訟法第368條，判決如主文。
本案經檢察官己○○到庭執行職務。
中    華    民    國    99    年    6     月    3     日
            刑事第五庭  審判長法  官  趙  春  碧
                              法  官  何  秀  燕
                              法  官  林  宜  民
以上正本證明與原本無異。
如不服本判決應於收受送達後10日內向本院提出上訴書狀，其未
敘述上訴之理由者，並得於提起上訴後10日內向本院補提理由書
（均須按他造當事人之人數附繕本）「切勿逕送上級法院」。

                              書記官  吳  雅  菁
中    華    民    國    99    年    6     月    3     日

司法院資訊處製作；財團法人民間司法改革基金會備份。
